【裁判字號】    91,交簡上,6
【裁判日期】    920130
【裁判案由】    過失傷害
【裁判全文】
臺灣臺東地方法院刑事判決                          九十一年度交簡上字第六號
    上  訴  人  乙○○原名丙.
    即  被  告
右上訴人即被告因過失傷害案件，不服本院臺東簡易庭於中華民國九十一年十月七日
所為九十一年度東交簡字第六號第一審簡易判決（聲請簡易判決處刑案號：臺灣臺東
地方法院檢察署九十一年度偵字第一四○一號），提起上訴，本院合議庭第二審判決
如左：
    主  文
上訴駁回。
乙○○緩刑貳年。
    事實及理由
一、本案經本院審理結果，認第一審判決上訴人即被告從事業務之人，因業務上之過
    失傷害人，處拘役五十日，如易科罰金，以三百元折算壹日，認事用法及量刑均
    無不當，應予維持，並引用第一審判決書記載之事實、證據及理由（如附件）。
二、上訴人上訴意旨略以：伊雖係送貨員，然肇事時並不是在執行業務中，且當時伊
    所開的是自小客車，不是建材行的送貨車，也非上班時間，應係普通過失傷害，
    且車禍後被害人流血伊有下去幫他擦血，他呼吸好像有酒味，伊並不知自己當時
    車速多少，但當時車上有載小孩，所以車速不會很快，伊當時在檢察官那裡說車
    速七十公里，係因為老闆告訴伊這樣保險公司理賠作業較好處理，伊坦承有過失
    ，惟經濟狀況不佳，上訴人因祈能給予上訴人一個自新之機會，准予宣告緩刑，
    原審判太重了等詞。經查：按刑法上所謂業務係指以反覆同種類之行為為目的之
    社會活動而言，至於其報酬之有無，是否以營利為目的，均非所問，只須其具有
    反覆繼續性，即足當之，又從事業務之人，對於一定危險之認識能力，較一般人
    為強，故法律上課以較高之注意義務，換言之，其避免發生一定危險之期待可能
    性亦較常人為高，故其違反注意義務之可責性自亦較重，是上訴人既係從事駕駛
    業務之人，不論其於何時間駕駛係自用小客車或其他之車輛，均不失為業務上行
    為之性質，其發生車禍，自應論以業務過失論處。又被害人甲○○於送醫後經抽
    取血液檢驗血液中酒精濃度其測試值僅為１４點４ＭＧ／ＤＬ，經換算遠低於呼
    出氣體內含酒精濃度０點２５ＭＧ／Ｌ以下，此有馬偕紀念醫院台東分院馬院東
    醫字第乙九一五五七○號函所附血液酒精濃度報告影本乙份、呼出氣體內含酒精
    濃度與血液中酒精濃度及呈現症狀之關係表一紙在卷可按，顯見被害人血液中所
    含酒精濃度極為輕微，應不影響本件車禍肇事之原因。另被告於警詢時、偵查中
    均供承其車速約七十至七十五公里，核與證人即被告之妻施秀茹於警詢時證述之
    情節相符，加以被告於肇事當時其車輪左煞痕長達１９點６公尺，且當時路面係
    鋪柏油、乾燥，則依汽車煞車距離、行車速度及道路摩擦係數對照表觀之，對照
    其車速至少約為每小時六十五公里，況自其察覺前方有異，開始煞車至煞車痕跡
    出現時尚有一小段時間，車速自必高於每小時六十五公里，足徵其於警詢中、偵
    查中自承車速約七十至七十五公里一情，堪可採信。又關於刑之量定，係實體法
    上賦予法院得為自由裁量之事項，倘其未逾越法定刑之範圍，亦未有濫用其權限
    ，即不得任意指為違法。是本件原審審酌被告之過失程度、所生危害及其犯罪後
    態度等一切情狀後，量處如上述所示之刑，經核其刑之量定，並無違法或不當，
    是上訴人所為上揭指摘，均無理由，應予駁回。但查上訴人未曾受有期徒刑以上
    刑之宣告，有台灣高等法院被告全國前案紀錄表在卷可稽，此次因一時失慮，偶
    罹刑典，事後已坦承犯行，深具悔意，並已與被害人達成和解，且已給付賠償金
    額，此有和解筆錄一份、收據一紙附卷可稽，經此次科刑之教訓後，應知警惕，
    而無再犯之虞，本院因認其所宣告之刑以暫不執行為適當，爰併予宣告緩刑二年
    ，以啟自新。
三、據上論斷，應依刑事訴訟法第四百五十五條之一第三項、第三百六十八條、第三
    百七十三條，刑法第七十四條第一款判決如主文。
本案經檢察官馬培基到庭執行職務
中    華    民    國      九十二      年       一      月     三十      日
                                        臺灣臺東地方法院刑事庭
                                            審判長法  官  蔡勝雄
                                                  法  官  黃呈熹
                                                  法  官  蔡世芳
右正本證明與原本無異。
本件判決不得上訴。
                                                  書記官  陳美鄉
中    華    民    國      九十二      年       一      月     三十      日


司法院資訊處製作；財團法人民間司法改革基金會備份。
